【裁判字號】    99,易,1689
【裁判日期】    991208
【裁判案由】    竊盜
【裁判全文】
臺灣臺中地方法院刑事判決              99年度易字第1689號
公  訴  人  臺灣臺中地方法院檢察署檢察官
被      告  湯進旺
上列被告因竊盜案件，經檢察官提起公訴（九十九年度偵字第五
一八九號），本院判決如下：
    主    文
湯進旺竊盜，處有期徒刑伍月，如易科罰金，以新臺幣壹仟元折
算壹日。
    犯罪事實
一、湯進旺前曾有多次竊取他人機車或機車置物箱內財物之不良
    素行（均未構成累犯），詎仍不知悔改，於民國九十八年十
    月三日下午三時許，行經臺中市○區○○路之署立臺中醫院
    前，因見張永泉停放在該處之機車無人看管，竟基於為自己
    不法所有之意圖，以不詳方式撬開該機車置物箱後，下手竊
    取該機車置物箱內張永泉所有ＬＧ廠牌、序號000000
    000000000號之行動電話機具一支（含其內門號0
    000000000號門號卡一張）、現金新臺幣（下同）
    七千元及合作金庫存摺一本等財物，得手後，除將現金供己
    花用外，並於九十八年十月十七日，利用其前妻黃秀偵休假
    在家之機會，將所竊得該行動電話機具內之門號00000
    00000號門號卡一張取出，而改將其申請取得、平時交
    由其前妻黃秀偵（業經檢察官另為不起訴處分確定在案）於
    工作中使用之門號0000000000號門號卡一張插卡
    在該只竊得之行動電話機具中，並於九十八年十月十七日下
    午六時十一分三十五秒許，撥打至其所申請並使用之門號0
    000000000號行動電話以便進行通話測試。嗣經警
    循線依該失竊行動電話之通聯紀錄等資料查知000000
    0000號之門號乃為湯進旺本人所申請，經通知湯進旺到
    警局接受調查後，始循線查悉上情，惟未扣得上開遭竊之行
    動電話機具等物。
二、案經臺中市警察局移送臺灣臺中地方法院檢察署檢察官偵查
    起訴。
    理    由
一、證據能力部分：按被告以外之人於審判外之言詞或書面陳述
    ，除法律有規定者外，不得作為證據；又按被告以外之人於
    偵查中向檢察官所為之陳述，除顯有不可信之情況者外，得
    為證據，刑事訴訟法第一百五十九條第一項及第一百五十九
    條之一第二項分別定有明文。偵查中對被告以外之人（包括
    證人、鑑定人、告訴人、被害人及共同被告等）所為之偵查
    筆錄，或被告以外之人向檢察官所提之書面陳述，性質上均
    屬傳聞證據。惟現階段刑事訴訟法規定檢察官代表國家偵查
    犯罪、實施公訴，依法其有訊問被告、證人及鑑定人之權，
    證人、鑑定人且須具結，而實務運作時，檢察官偵查中向被
    告以外之人所取得之陳述，原則上均能遵守法律規定，不致
    違法取供，其可信度極高，職是，被告以外之人前於偵查中
    已具結而為證述，除反對該項供述得具有證據能力之一方，
    已釋明「顯有不可信之情況」之理由外，不宜以該證人未能
    於審判中接受他造之反對詰問，即遽指該證人於偵查中之陳
    述不具證據能力。再被告以外之人於審判外之陳述，雖不符
    合同法第一百五十九條之一至第一百五十九條之四之規定，
    但經當事人於審判程序同意作為證據，法院審酌該言詞陳述
    或書面陳述作成時之情況，認為適當者，亦得為證據；當事
    人、代理人或辯護人於法院調查證據時，知有第一百五十九
    條第一項不得為證據之情形，而未於言詞辯論終結前聲明異
    議者，視為有前項之同意，刑事訴訟法第一百五十九條之五
    亦定有明文。查本判決下列所引用之證據資料（含被害人張
    永泉於警詢中及證人黃秀偵於警詢及偵查中所為之陳述等）
    ，因被告及檢察官於本院準備程序中均未爭執其證據能力，
    並均經依法踐行調查證據程序，又當事人於本院言詞辯論終
    結前亦未聲明異議，且證人黃秀偵於偵查中所為證言，業經
    具結，而被告亦未能釋明上開陳述有何「顯不可信之情況」
    ，且於客觀之外部情狀上難認有何顯不可信之情狀，本院審
    酌證據資料制作時之情況，均無違法不當及證明力明顯過低
    之瑕疵，亦查無依法應排除其證據能力之情形，認以之作為
    證據應屬適當，皆有證據能力。
二、訊據被告湯進旺固坦承0000000000號行動電話門
    號係其所申辦取得等情不諱；惟仍矢口否認有何竊盜之犯行
    ，辯稱：其未曾至臺中醫院前竊取被害人上開物品，更未將
    0000000000號行動電話門號插卡在該被害人失竊
    之行動電話機具內使用，該門號申辦後均交由其前妻黃秀偵
    使用，其不會亦不知如何使用該電話云云。經查：
（一）被害人張永泉所使用停放在臺中市○區○○路之署立臺中
      醫院前之輕型機車，確於上揭時、地，遭人撬開機車置物
      箱後，竊取其內被害人張永泉所有ＬＧ廠牌、序號000
      000000000000號之行動電話機具一支（含其
      內門號0000000000號門號卡一張）、現金七千
      元及合作金庫存摺一本等財物等情，業據被害人張永泉於
      警詢中證稱詳實，且有通聯調閱查詢單一紙附卷足參（附
      於警詢案卷第十四頁）；而門號0000000000號
      行動電話乃係被告湯進旺所申請，平時交由其前妻黃秀偵
      工作時持用，而九十八年十月間被告均與其前妻黃秀偵同
      住在臺中市○區○○路三段八九巷二六號五樓住處等情，
      乃為被告所是認，且經證人黃秀偵前於警詢及偵查中證述
      在卷，並有通聯調閱查詢單在卷足憑（詳見警卷第十六頁
      ）；再被害人張永泉遭竊取之ＬＧ廠牌、序號00000
      0000000000號行動電話機具，確曾於九十八年
      十月十七日下午六時十一分三十五秒許，遭插入門號00
      00000000號門號卡使用，而撥打至被告湯進旺所
      持用之門號0000000000號行動電話，且發話基
      地臺即係被告住處所屬之臺中市○區○○路三段九十二之
      三號十二樓頂基地臺等情，復為被告所不爭執，且有通聯
      調閱查詢單在卷足憑（詳見偵查案卷第二三頁），堪認被
      害人張永泉指陳伊曾於上開時、地，遭不詳人士以上開方
      式，竊取伊機車置物箱內之上開行動電話機具等物品等語
      ，洵屬有據，且該被害人遭竊之ＬＧ廠牌、序號0000
      00000000000號之行動電話機具一支，確曾於
      九十八年十月十七日下午六時十一分三十五秒許，遭插入
      被告所申請取得，平日交由其前妻黃秀偵使用之0000
      000000號門號卡一張，並撥打至被告所申請並使用
      之另一門號0000000000號行動電話使用，容無
      疑義。基上，已足見被害人張永泉上開物品，若非遭被告
      之前妻黃秀偵竊取使用，即係遭被告所竊取使用，至為灼
      然。
（二）至被告雖以前揭情詞置辯。然查，觀諸被告前於警詢中乃
      辯稱：「我均未使用過0000000000號之電話，
      我都是使用0000000000號電話…。我目前仍與
      黃秀偵同住在臺中市○區○○路三段八九巷二六號五樓，
      0000000000號之電話是我申請的沒錯，但申請
      後均交由黃秀偵使用。」（詳見警詢案卷第二至三頁）等
      語；又於偵查中乃稱：「（問：有無到過失竊地點臺中醫
      院或其附近？）都沒有。（問：為何會到臺中醫院附近的
      便利商店？）我去買香菸。」等情（詳見偵查案卷第十五
      頁）；另於本院審理中陳稱：「手機是我買給黃秀偵的沒
      錯，但她的電話我不會使用，我要打電話就要請她幫我操
      作，都是她幫我按號碼…我曾從臺中醫院那邊經過，但今
      年及去年都不曾進去，好幾年沒有進去臺中醫院，…我不
      會使用0000000000號之電話。」、「0000
      000000號之電話是黃秀偵在使用，電話都在她身邊
      ，如果我要使用，會請她撥打，…已經好幾個月沒有打了
      ，去年還有，今年就沒有了，…0000000000號
      之電話我都要由我太太幫我操作，…我到上個月還有在用
      0000000000號之電話。（問：對黃秀偵於偵查
      中提出之統一發票有何意見？）是我去買的，那是在臺中
      醫院旁邊三民路與民權路上的商店買的，九十八年一月九
      日及十三日的發票都是我買的沒錯。」等情（詳見本院二
      次審理筆錄），可見被告對於九十八年間其曾否至臺中醫
      院附近，又曾否使用上開由其申請及購買取得00000
      00000號之門號卡及行動電話機具等情，前後所述顯
      非一致，而已表露其心虛之情。
（三）再查，觀諸證人黃秀偵於偵查中具結證稱：「我跟湯進旺
      同住。我沒有使用別人的手機。（問：何人使用0000
      000000號電話？）我在使用，但湯進旺也會使用，
      我下班回來，湯進旺會幫我將手機充電。我問過湯進旺有
      無去過全家便利超商，他說沒有，但我發現有該處發票。
      門號0000000000號電話是湯進旺的，但湯進旺
      常拿我手機去試打…我沒有竊盜手機，也沒有使用。…門
      號0000000000號平常是我在使用，但回家後我
      就丟在一旁，我跟湯進旺同住，湯進旺會幫我充電或使用
      。我管不住他。…家中只有我和湯進旺兩人。（問：有無
      問過湯進旺為何有臺中醫院超商消費的發票？）他嚇一跳
      ，但他說他沒有去。」等語（詳見九十九年度偵字第五一
      八九號偵查卷第六至八頁），並於本院審理中復具結證稱
      ：「（問：0000000000號何時拿給你使用？）
      我去上班需要使用手機，我上班四、五年，所以手機也使
      用四、五年了，我現在住的三民路是他的名字，我不可能
      不讓他回來，我曾經換鎖過，他還是都會回來。（問：你
      上班都是使用該支手機，從何時開始上班？）我忘記了。
      現在這個門號我還有在使用，我本來不使用了，但是他說
      門號要到今年十月才會到期，費用都是我在繳納的。我曾
      經問過要退掉，這個門號的電話費都是我在繳。（問：使
      用該支手機過程，被告會不會拿去使用？）我回家都會放
      在家裡，只有上班才會帶去。（問：上班時間？）早上九
      點到下午六點，其他時間我都沒有將手機帶在身上，都是
      放在家裡。…我的0000000000號電話有月租費
      ，這支電話只有我跟被告在使用。（問：0000000
      000號手機何機型？）是湯進旺買給我的，我不懂什麼
      牌子。好像是MOTOROLA品牌的，我沒有買過別的機型。（
      問：是否曾經以0000000000號門號卡放在其他
      手機內撥打？）九十八年時我不會拆卸卡片，也不曾拆卸
      過，但現在會拆卸了。都是湯進旺弄好了給我使用。…我
      有看過湯進旺有臺中醫院的發票，我問他有沒有去過臺中
      醫院，他說沒有，結果沒有多久，就發現其他發票都被丟
      掉了，後來又找到九十九年一月份湯進旺去臺中醫院附近
      消費的發票，但是我問他，他都說沒有去過臺中醫院。後
      來我告訴他我有看過臺中醫院的發票，他還一直罵我，問
      我找這個做什麼。（問：偵查中問你是否使用00000
      00000號門號卡插入LG行動電話，你說沒有，是否屬
      實？）我沒有別支電話，我只有一支MOTOROLA電話，沒有
      LG電話，也沒有用過。我去地檢署作證後，湯進旺說我吃
      裡扒外，問我為什麼將發票給檢察官，所以他打我，我去
      派出所，我女兒去接我，才又準備一支手機給我，現在是
      OKWAP品牌的，門號還是使用之前的000000000
      0號門號。（問：九十八年十月間湯進旺是否還住在三民
      路住處？）是。他好像是兩邊來來去去。（問：上班地點
      離住家多遠？）沒有多遠。我不會騎機車，我走路大約五
      分鐘，我都找近的，這樣比較方便。我上班早上九點至下
      午六點，月休四天，六、日只能選一天休息，平常日不能
      休息。…上班一定要帶手機，有時候我忘記，我會中午回
      去拿。…我沒有將門號卡放在別的手機內使用。上班雖然
      都是我在使用，但有時會忘記帶，我如果有打，都是使用
      MOTOROLA電話，沒有使用過其他電話。我於清潔公司上班
      ，公司名稱樂多公司。（問：0000000000號電
      話，今年被告有無使用過？）會，只要放在家裡，他都會
      拿去用。只要手機在我身上，他就不會使用，如果沒有帶
      在身上，放在家裡，我就不知道他會不會使用。」等語，
      且有九十九年一月九日及十三日之統一發票附卷足佐（附
      於偵查案卷第十三頁），益徵被告前辯稱其不會亦未曾使
      用過黃秀偵平時所使用之門號0000000000號電
      話，且未曾至臺中醫院附近云云，核非有據，而被告確曾
      至被害人遭竊上開物品之臺中醫院附近，且於證人黃秀偵
      未上班之時間，亦會自行使用上開門號00000000
      00號電話，已甚明確。
（四）況且，依被告於警詢及本院審理中陳稱：「黃秀偵目前在
      臺中市○○路加州健身房擔任清潔員」、「九十八年十月
      間我沒有上班，好幾年沒有上班，擴大就業後，我只有打
      零工。」等語（詳見警詢案卷第二頁及本院審理筆錄），
      佐以證人黃秀偵於九十八年十月三日上午八時四十一分許
      即在加州健身房擔任清潔員，至同日中午十二時零三分左
      右午餐休息，又自同日中午十二時四十分左右開始上班，
      直至當日下午六時左右方下班，而九十八年十月十七日則
      係休假而未上班等情，亦有證人黃秀偵任職之樂多實業有
      限公司函附黃秀偵之打卡資料等附卷足參（附於本院案卷
      ），益徵證人黃秀偵確無於九十八年十月三日下午三時許
      之上班時間內，至上開臺中醫院前，竊取被害人張永泉上
      開物品之可能，且九十八年十月十七日，證人黃秀偵係在
      家休假，並未將上開門號0000000000號行動電
      話攜出使用，而有遭被告更換行動電話機具以撥打使用之
      可能無訛。準此，堪見被害人上開遭竊之物確係該時無業
      之被告於九十八年十月三日下午三時許，至臺中醫院前所
      竊取，再於九十八年十月十七日，利用其前妻黃秀偵休假
      在家之機會，將所竊得該行動電話機具內之門號0000
      000000號門號卡一張取出，而改將其申請取得、平
      時交由其前妻黃秀偵於工作中使用之門號0000000
      000號門號卡一張插卡在該只竊得之行動電話機具中，
      並於九十八年十月十七日下午六時十一分三十五秒許，撥
      打至其所申請並使用之門號0000000000號行動
      電話以便進行通話測試，甚為明確。綜上，被告以前揭情
      詞置辯，顯屬無據，不足採信。本案事證明確，被告之犯
      行，洵堪認定，應依法論科。
三、核被告湯進旺所為，係犯刑法第三百二十條第一項之普通竊
    盜罪。爰審酌被告身體健全，不思努力工作賺取正當酬勞，
    竟為私利，見他人財物即起意行竊，缺乏對他人財產權須予
    以尊重之觀念，又前已有多次竊取他人機車或機車置物箱內
    財物等之犯行，經法院判決有罪之不良前科紀錄，此有本院
    九十三年度易字第一○三三號、九十九年度中簡字第七○九
    號刑事判決及臺灣高等法院被告前案紀錄表附卷可參，竟仍
    再度犯下本件竊盜犯行，顯然不知悔改，復衡以其智識程度
    、生活狀況、犯罪之手段、目的、被害人所受之財產損害，
    及被告犯罪後矯飾卸責，犯罪後態度不佳等一切情狀，量處
    如主文所示之刑，並諭知易科罰金之折算標準，以示懲儆。
據上論斷，依刑事訴訟法第二百九十九條第一項前段，刑法第三
百二十條第一項、第四十一條第一項前段，刑法施行法第一條之
一第一項、第二項前段，判決如主文。
中    華    民    國    99    年    12    月    8     日
                  刑事第十五庭  法  官  許惠瑜
以上正本證明與原本無異。
如不服本判決應於收受判決後10日內向本院提出上訴書狀，並應
敘述具體理由。其未敘述上訴理由者，應於上訴期間屆滿後20日
內向本院補提理由書（均須按他造當事人之人數附繕本）「切勿
逕送上級法院」。
告訴人或被害人對於判決如有不服具備理由請求檢察官上訴者，
其上訴期間之計算係以檢察官收受判決正本之日期為準。
                                書記官  楊家印
中    華    民    國    99    年    12    月    8     日
附錄本案論罪科刑法條
刑法第三百二十條第一項
意圖為自己或第三人不法之所有，而竊取他人之動產者，為竊盜
罪，處5 年以下有期徒刑、拘役或 5 百元以下罰金。

司法院資訊處製作；財團法人民間司法改革基金會備份。
